【裁判字號】    92,易,32
【裁判日期】    920423
【裁判案由】    傷害
【裁判全文】
臺灣基隆地方法院刑事判決                            九十二年度易字第三二號
    公  訴  人  臺灣基隆地方法院檢察署檢察官
    被      告  丁○○
    指定辯護人  本院公設辯護人乙○○
右列被告因傷害案件，經檢察官提起公訴（九十一年度偵字第四六三七號），本院判
決如左：
    主  文
本件公訴不受理。
    理  由
一、公訴意旨略以：被告丁○○於民國九十一年十月二十日零時三十分許，在臺北縣
    萬里鄉○○路五之七號內，因細故與友人丙○○（起訴書誤載為蕭太能）發生爭
    執，竟基於傷害之犯意，手持椅子毆打丙○○（起訴書誤載為蕭太能），致丙○
    ○受有左胸瘀傷併第六至第九肋骨骨折、左胸瘀血及脾臟破裂之傷害，嗣脾臟切
    之重傷害，因認被告涉有刑法第二百七十七條第二項後段之傷害致重傷罪嫌。
二、經查：
（一）訊據被告丁○○坦承於右揭時地持椅子毆打被害人丙○○之事實，核與告訴人
      即被害人丙○○之指訴及證人甲○○即在場之目擊證人所證情節大致相符，被
    告傷害告訴人之行為堪以認定。
（二）按刑法第十條第四項第六款所謂其他於身體或健康有重大不治或難治之傷害，
      係指傷害重大，且不能治療難於治療者而言。故如傷害雖屬不治或難治，如於
      人之身體或健康無重大影響者，仍非本款所稱之重傷（最高法院五十二年度台
      上字第二０二五號判決意旨參照）。告訴人因被告之毆打致受有如公訴意旨所
      載脾臟切除等之傷害，有行政院衛生署基隆醫院九十一年十月二十四基醫傷字
      第０一一七一０號驗傷診斷書一紙、行政院衛生署基隆醫院九十二年一月二十
      七日函附之病歷內容摘要表一紙、該院九十二年二月十日九二基醫病字第０八
      六六號函附之急診病歷、手術紀錄、住院摘要影本各一份在卷可稽，然經本院
      函詢該院被告主治醫師陳慶耀，告訴人切除脾臟除後對告訴人之身體機能是否
      有影響？有無至重大不治或難治之程度？經其以前揭九十二年一月二十七日函
      附之病歷內容摘要表記載：「脾臟切除手術後，文獻報告有發生嚴重細茵感染
      之病例，但臨床上少見發生，至目前為止，對於病患丙○○尚未發生感染，尚
      無重大不治或難治之傷害」，嗣本院傳喚陳慶耀醫師到庭證稱：到目前為止，
    並未發現脾臟引起的敗血症，醫學上研究發生比例非常少，只是曾有此病例，
      病患脾臟雖切除，但到目前為止尚未發現有重大不治或難治的傷害，因為淋巴
      線的功能上有可以替代脾臟的功能，立於脾臟功能性的觀點來說，病患尚未達
      重不治或難治之傷害等語（詳見本院九十二年三月十八日訊問筆錄），可見告
      訴人脾臟雖經切除，然脾臟之機能可由淋巴線系統代替，對告訴人之身體或健
      康並無重大影響，僅係一般之輕傷，而未致重傷害之程度，是尚難以刑法第二
      百七十七條第二項傷害致重傷罪相繩。核被告所為，係犯刑法第二百七十七條
      第一項之傷害罪，依同法第二百八十七條前段之規定，需告訴乃論。
三、次按告訴乃論之罪，告訴人於第一審辯論終結前得撤回其告訴，又告訴經撤回者
    ，應諭知不受理之判決，且得不經言詞辯論為之，刑事訴訟法第二百三十八條第
    一項、第三百零三條第三款、第三百零七條分別定有明文。查告訴人丙○○業於
    本院九十二年三月十一日訊問時，當庭以言詞撤回傷害告訴，有該日訊問筆錄在
    卷可證，依前揭說明，爰依法諭知不受理之判決。
據上論斷，應依刑事訴訟法第三百零三條第三款，判決如主文。
中      華  民      國    九十二    年      四      月   二十三    日
                                臺灣基隆地方法院刑事第二庭
                                    審判長法  官    鄭景文
                                          法  官    汪梅芬
                                          法  官    劉桂金
右正本證明與原本無異。
對於本件判決如有不服，應於收受送達後十日內，向本院提出上訴書狀，上訴於臺灣
高等法院，並按他造當事人之人數附具繕本。
                                          書記官    黃士元
中      華      民      國    九十二    年      四      月   二十八    日


司法院資訊處製作；財團法人民間司法改革基金會備份。
